【裁判字號】    90,易,164
【裁判日期】    900323
【裁判案由】    傷害等
【裁判全文】
臺灣臺北地方法院刑事判決                            九十年度易字第一六四號
    公  訴  人  臺灣臺北地方法院檢察署檢察官
    被      告  戊○○
右列被告因傷害等案件，經檢察官提起公訴（八十九年度偵字第二０七七０號），本
院判決如左：
    主  文
戊○○對於公務員依法執行職務時，施強暴，累犯，處有期徒刑參月，如易科罰金以
參佰元折算壹日。
    事  實
一、戊○○前於民國八十年間因竊盜罪，經本院判處有期徒刑一年二月，嗣上訴臺灣
    高等法院駁回上訴，再上訴最高法院駁回上訴確定，甫於八十六年六月十一日執
    行完畢，竟仍不知悔改，於八十九年八月二十九日下午與友人飲酒至醉，於翌日
    即八月三十日凌晨零時四十分許，由友人駕車搭載返回其住處即台北市○○區○○路一段三八０巷三八號七樓之一，在巷口處下車後步行至臺北市○○區○○路
    一段三八０巷三十四號前，因泥醉處於精神耗弱狀態，無法以鑰匙開門而吵鬧不
    休，驚醒鄰居丙○○，丙○○不堪其擾，乃出門幫戊○○開啟大門，戊○○竟無
    故出手毆打丙○○成傷 (傷害部分業據丙○○於偵查中撤回告訴，並經檢察官為
    不起訴處分確定），適有路人乙○○經過，見狀即報警處理，臺北市政府警察局
    信義分局三張犁派出所員警甲○○、丁○○據報前往現場處理，見戊○○癱倒路
    旁停車格上，乃依法執行職務請戊○○起身至派出所說明案情，戊○○不從，先
    出拳毆打甲○○臉部，使甲○○受有右上嘴唇裂傷一乘零點五公分之傷害（傷害
    部分業經甲○○撤回告訴），丁○○見狀遂出手欲拉開戊○○，戊○○乃接續以
    手撥拍丁○○之手，使丁○○受有左手掌背面瘀傷一乘一公分之傷害（傷害部分
    業經丁○○撤回告訴），依此方式對於依法執行職務之員警施強暴，嗣員警甲○○、丁○○將戊○○帶回三張犁派出所偵辦，並對戊○○先於同日上午一時十二
    分許，測得酒精呼氣濃度達每公升零點九六毫克，再於同日上午四時五十七分許
    ，測得酒精呼氣濃度達每公升零點八六毫克，復於同日上午八時許，測得酒精呼
    氣濃度達每公升零點六五毫克。
二、案經臺北市政府警察局信義分局報請臺灣臺北地方法院檢察署檢察官偵查起訴。
    理  由
一、訊據被告戊○○對於右揭犯行並不爭執，僅辯稱：伊喝醉了，真的不知道現場情
    形等語。經查，
（一）右揭事實，業據員警甲○○、證人丙○○於警訊、偵查及本院審理中，員警丁○○、證人乙○○於警訊及偵查中證述無訛，且四人所為之證詞互核大致相符
      ，並有員警甲○○、丁○○出具之報告四份、被告酒精濃度測試報告三張附卷
      可稽，而員警甲○○、丁○○因而受有傷害乙節，亦有照片二張及驗傷診斷書
      二份在卷足憑。
（二）至被告行為時之精神狀況，據員警甲○○、丁○○二人之報告載稱：被告當時
      為泥醉之狀態，請其起身前往派出所說明案情，被告起身跌跌撞撞並跌倒數次
      等語，甲○○並結證證稱：我要請他回警局作筆錄，但是他意識不清楚，所以
      我們半推半請等語，且目擊證人乙○○於警訊時證稱：被告因酒醉站立不穩自
      行摔倒數次等語，參以證人丙○○於本院審理時結證證稱：被告當天走路東倒
      西歪等語，另被告自陳：當天朋友送伊到家巷口，伊自己走進去，距離很近不
      到十公尺等語，復徵諸被告案發前確有飲酒乙節，有前述之酒精濃度測試報告
      可佐，是被告行為時之精神對於外界事務，雖非全然缺乏知覺、理會及判斷作
      用而無自由決定意思之能力，惟此項能力較之普通人之平均程度顯然減退，其
      行為時精神狀況已至精神耗弱之程度乙節，要可認定。
（三）綜上，本件事證明確，被告於員警依法執行職務時，施以強暴之行為，要可認
      定。
二、核被告戊○○於員警依法執行職務時，施以強暴之行為，係犯刑法第一百三十五
    條第一項之罪。被告以妨害公務員依法執行職務之犯意，接續對二位員警施強暴
    ，應係接續犯行。被告有如事實欄所載之犯罪科刑執行情形，有臺灣高等法院檢
    察署刑案紀錄簡覆表在卷足憑，其於五年內再犯有期徒刑以上之本罪，為累犯，
    應依法加重其刑。又雖被告行為時精神狀況已達精神耗弱之程度，而被告精神障
    礙的原因，係因飲酒所致，對其行為難辭其咎，爰不予減輕其刑。爰審酌被告有
    一次前科紀錄，素行非可謂良好，犯罪手段是毆打員警，造成員警二人受有傷害
    ，雖傷勢不大，惟其挑釁合法執行之公權力，對民眾造成不良示範，然丙○○證
    稱：以前沒有看過被告有這種情形等語，可知其平日生活狀況尚未逾矩，且其事
    後屢次表示對傷者抱歉，並承認打警察對警察執法頗有影響，另與員警二人達成
    和解，有和解書一紙足憑，顯見其頗有悔意，犯後態度良好，而此次犯行係因其
    犯罪前飲酒造成精神障礙等情狀，量處如主文所示之刑，並諭知易科罰金之折算
    標準，以資懲儆。
三、公訴意旨另以員警甲○○因而受有右上嘴唇裂傷一乘零點五公分之傷害，員警丁○○因而受有左手掌背面瘀傷一乘一公分之傷害，均應另成立刑法第二百七十七
    條第一項之傷害罪，雖甲○○、丁○○於其所製作之報告書上，表明告訴之旨，
    惟甲○○、丁○○於本院調查時已與被告達成和解，並表示不欲追究而撤回告訴
    乙節，有撤回告訴狀可稽，因此部分事實與前開論罪科刑部分有牽連犯裁判上一
    罪關係，爰不另為不受理之諭知，併予敘明。
據上論斷，應依刑事訴訟法第二百九十九條第一項前段，刑法第一百三十五條第一項
、第四十七條、第四十一條第一項，罰金罰鍰提高標準條例第一條前段、第二條，判
決如主文。
本案經檢察官許祥珍到庭執行職務。
中      華      民      國      九十      年      三    月    二十三    日
                                  臺灣臺北地方法院刑事第一庭
                                          法  官  陳  嘉  琪
右正本證明與原本無異。
如不服本判決，應於判決送達後十日內，向本院提出上訴狀。
                                          書記官  林  素  霜
中      華      民      國      九十      年      三    月    二十六    日


司法院資訊處製作；財團法人民間司法改革基金會備份。
